---
title: "Présentation R"
author: "Arthur Lemoine, François Somville, Alexandre Antippas"
date: "Janvier 2019"
output:
  ioslides_presentation
fontsize: 11pt
geometry: margin=1in
---

```{r setup, include=FALSE}
knitr::opts_chunk$set(echo = FALSE)
chooseCRANmirror(graphics=FALSE, ind=1)
pkgs <- c("ggplot2","dplyr","lubridate","ade4","tm","SnowballC","wordcloud","cluster","factoextra","NbClust","gridExtra")
#install.packages(pkgs)
library(dplyr)
library(ggplot2)
library(data.table)
library(lubridate)
library(ade4)
library(tm)
library(SnowballC)
library(wordcloud)
library(cluster)
library(factoextra)
library(NbClust)
library(gridExtra)
```

```{r load myData, include=FALSE}
load("data.RData")
```

## Plan
1. Introduction
2. Exploration du Dataset
3. Statistiques descriptives
4. Analyse des composantes principales (ACP)
5. Clustering
6. Bonus

## 1. Introduction 
Le dataset contient toutes les factures émise par un magasin en ligne basé en Angleterre. Le magasin vends des cadeaux uniques pour toutes les occasions.

Le dataset contient: nb de lignes
```{r comment=NA}
head(select(Onlineretail, InvoiceDate), 5)
tail(select(Onlineretail, InvoiceDate), 5)
```

Couvrant la période: head et tail

## Exploration des données dans le Dataset 
### Nombre d'enregistrements
```{r comment=NA}
nrow(Onlineretail)
```

### Les différentes variables
```{r comment=NA}
colnames(Onlineretail)
```


## Exploration du Dataset
### Nombre de pays différents
```{r comment=NA}
length(ListOfCountry[!duplicated(ListOfCountry), ])
```

### Nombre clients
```{r comment=NA}
length(ListOfCustomers[!duplicated(ListOfCustomers), ])
```
### Nombre de factures
```{r comment=NA}
length(ListOfInvoices[!duplicated(ListOfInvoices), ])
```

## Facture annulées

## StockCode POST, D, ...

## Nettoyage du dataset
### Suppression des données inutiles

```{r comment=NA}
cat(nrow(Onlineretail),"lignes à la base")
cat(nrow(OnlineretailClean), "lignes après nettoyage")
cat("Pourcentage retiré :", 100 - (nrow(OnlineretailClean)/nrow(Onlineretail)*100), "%")
```

## Statistique descriptive

### Visualisation des données
```{r comment=NA}
cat("Nombre de factures (uniques):",length(unique(Onlineretail$InvoiceNo)))
cat("Nombre de produits (uniques):",length(unique(Onlineretail$StockCode)))
cat("Nombre de clients (uniques):",length(unique(Onlineretail$CustomerID)))
cat("Nombre de pays:",length(unique(Onlineretail$Country)), "Attention 37 + undefined")

cat("Summary des quantités","\n")
summary(Onlineretail$Quantity)

```

## Statistique descriptive
### Quelques graphs (1/2)
```{r}
plot1 <- ggplot(monthData, aes(InvoiceMonth, n)) +               
  geom_bar(stat="identity", fill="steelblue")+
  geom_text(aes(label=n), vjust=1.6, color="white", size=3.5)+
  labs(x="Mois", y="Nombre de factures par mois en 2011")

plot2 <- ggplot(dayData, aes(InvoiceWeekday, n)) +               
  geom_bar(stat="identity", fill="steelblue")+
  geom_text(aes(label=n), vjust=1.6, color="white", size=3.5)+
  labs(x="Jour de la semaine", y="Nombre de factures par jours de la semaine en 2011")



grid.arrange(plot1, plot2, ncol=2)
```

## Statistique descriptive
### Quelques graphs (2/2)
```{r}
plot3 <- ggplot(hourData, aes(InvoiceHour, n)) +               
  geom_bar(stat="identity", fill="steelblue")+
  geom_text(aes(label=n), vjust=1.6, color="white", size=3.5)+
  labs(x="Heure", y="Nombre de factures par heure en 2011")

plot4 <- ggplot(SalesData, aes(InvoiceMonth, CA*turnoverByMonthScale)) +              
  geom_bar(stat="identity", fill="steelblue")+
  geom_text(aes(label=format(round(CA*turnoverByMonthScale, 2), nsmall = 2)), vjust=1.6, color="white", size=3.5)+
  labs(x="Mois", y="Chiffre d'affaire en milliers")

grid.arrange(plot3, plot4, ncol=2)
```

## ACP produits
### Pairs
```{r comment=NA}
pairs(productData)
```

## ACP produits
### Cor
```{r comment=NA}
cor(productData)
```

## ACP produits
### Summary
```{r comment=NA}
summary(pcaProduct)
```

## ACP produits
### Plots
```{r comment=NA}
plot(pcaProduct)
```

## ACP produits
### Ade4
```{r comment=NA}
score(pcaProductAde4, xax=1)
```

## ACP produits
### Ade4
```{r comment=NA}
score(pcaProductAde4, xax=2)
```

## ACP produits
### Ade4
```{r comment=NA}
s.corcircle(pcaProductAde4$co)
```

## ACP pays
### Pas intéressant
```{r comment=NA}
plot(pcaCountry)
```

## Clustering

## Bonus
```{r fig.align="center"}
set.seed(4363)

wordcloud(names(freq),freq, scale=c(3.5,0.5), max.words=85, min.freq=30, random.order=FALSE, rot.per=0.40, use.r.layout=FALSE, random.color=TRUE, colors=brewer.pal(6,"Dark2"))
```

