---
title: "Présentation R: Online Retail"
author: "Arthur Lemoine, François Somville, Alexandre Antippas"
date: "Janvier 2019"
output:
  ioslides_presentation
fontsize: 11pt
geometry: margin=1cm
---


<style>
  h1{
  margin: 0
  }
</style>


```{r setup, include=FALSE}
knitr::opts_chunk$set(echo = FALSE)
chooseCRANmirror(graphics=FALSE, ind=1)
pkgs <- c("ggplot2","dplyr","lubridate","ade4","tm","SnowballC","wordcloud","cluster","factoextra","NbClust","gridExtra")
#install.packages(pkgs)
library(dplyr)
library(ggplot2)
library(data.table)
library(lubridate)
library(ade4)
library(tm)
library(SnowballC)
library(wordcloud)
library(cluster)
library(factoextra)
library(NbClust)
library(gridExtra)
```

```{r load myData, include=FALSE}
load("data.RData")
```

## Plan
1. Analyse des données importées
2. Nettoyage des données
3. Statistiques descriptives
4. Analyse des composantes principales (ACP)
5. Clustering
6. Bonus

# 1. Analyse des données importées

##1. Analyse des données importées

### <b>Introduction</b>
<font size="4">Le dataset contient toutes les ventes enregistrées par un magasin en ligne basé au Royaume-Uni. Le magasin vend des cadeaux pour toutes les occasions.</font size>

### <b>8 variables</b>
<font size="4"> 
1. <b>InvoiceNo:</b> Numéro de la facture <br>
2. <b>StockCode:</b> Numéro d'identification du produit (C indique une annulation)<br>
3. <b>Description:</b> Description du produit<br>
4. <b>Quantity:</b> Quantités de pièces commandées<br>
5. <b>InvoiceDate:</b> Date et heure de la facture<br>
6. <b>UnitPrice:</b> Prix à l'unité en livre sterling<br>
7. <b>CustomerID:</b> ID du client (NA lors de modifications de stock)<br>
8. <b>Country:</b> Pays destinataire<br> </font size>

## 1. Analyse des données importées
### <b>Source</b>
<font size="4">UCI Machine Learning Repository</font size>
```{r comment=NA}
cat("https://archive.ics.uci.edu/ml/datasets/Online+Retail")
```


### <b>Période</b>
```{r comment=NA}
cat("Du",as.character(head(select(onlineRetail, InvoiceDate), 1)[[1]]), "au", as.character(tail(select(onlineRetail, InvoiceDate), 1)[[1]]))
```

### <b>Taille</b>
```{r comment=NA}
cat(nrow(onlineRetail), "lignes dans le dataset")
```

# 2. Nettoyage des données

## 2. Nettoyage des données
### <b>a. Données non pertinentes</b>
<font size="4"> 
1. <b>C:</b> Annulations<br>
2. <b>C2:</b> Transport<br>
3. <b>D:</b> Réductions<br>
4. <b>POST:</b> Frais postaux<br>
5. <b>M:</b> Ajouts manuels<br>
6. <b>BANK CHARGES:</b> Frais bancaires<br>
7. <b>PADS:</b> Frais d'emballage<br>
8. <b>DOT:</b> DOTCOM POSTAGE<br> 
9. <b>Prix à l'unité < 0</b><br> 
10. <b>Quantité < 0</b><br> 
11. <b>CustomerID = NA</b>
</font size>

## 2. Nettoyage des données
###	<b>b. Nombre de lignes nettoyées</b>
```{r comment=NA}
cat(nrow(onlineRetail),"lignes au départ")
cat(nrow(onlineRetailClean), "lignes après nettoyage")
cat(nrow(onlineRetailUnique), "lignes après suppression des doublons")
cat("Pourcentage nettoyé :", 100 - (nrow(onlineRetailUnique)/nrow(onlineRetail)*100), "%")
```

# 3. Statistiques descriptives

## 3. Statistiques descriptives
### <b>Introduction</b>
```{r comment=NA}
cat("i. Nombre de pays:",length(unique(onlineRetailUnique$Country)), "(dont 1 'unspecified')")
cat("ii. Nombre de factures (uniques):",length(unique(onlineRetailUnique$InvoiceNo)))
cat("iii. Nombre de clients (uniques):",length(unique(onlineRetailUnique$CustomerID)))
cat("iv. Nombre de produits (uniques):",length(unique(onlineRetailUnique$StockCode)))
```


## 3. Statistiques descriptives
###<b> b. Analyse des ventes selon les pays </b>
```{r comment=NA}
pie(slices2, labels = lbls2, main="Diagramme circulaire des ventes par pays")
```

## 3. Statistiques descriptives
###<b> b. Analyse des ventes selon les pays</b>
```{r comment=NA}
pie(slicesNotUK, labels = lblsNotUK, main="Diagramme circulaire des ventes hors UK")
```


## 3. Statistiques descriptives
###<b> b. Analyse des ventes selon les pays</b>
```{r comment=NA}
pie(slicesTopSelling, labels = lblsTopSelling, main="Résumé des ventes hors UK")
```

## 3. Statistiques descriptives
### <b>c. Analyse des ventes</b>
```{r comment=NA}
summary(invoiceData$`Sales Invoice`)
boxplot(invoiceData[2], main= "CA par facture", horizontal = TRUE, outline = FALSE,las=2)
```

## 3. Statistiques descriptives
### <b>c. Analyse des ventes</b>
#### Factures par <font color="blue"><b>mois</b></font> en 2011
```{r comment=NA}
ggplot(monthData, aes(InvoiceMonth, n)) +  #plot the number of invoices per day               
  geom_bar(stat="identity", fill="steelblue")+
  geom_text(aes(label=n), vjust=1.6, color="white", size=3.5)+
  labs(x="Mois", y="Nombre de factures")
```

## 3. Statistiques descriptives
### <b>c. Analyse des ventes</b>
#### Factures par <font color="blue"><b>jour</b></font> en 2011
```{r comment=NA}
ggplot(dayData, aes(InvoiceWeekday, n)) +  #plot the number of invoices per day               
  geom_bar(stat="identity", fill="steelblue")+
  geom_text(aes(label=n), vjust=1.6, color="white", size=3.5)+
  labs(x="Semaine", y="Nombre de factures")
```

## 3. Statistiques descriptives
### <b>c. Analyse des ventes</b>
#### Factures selon <font color="blue"><b>l'heure de la journée</b></font> en 2011
```{r comment=NA}
ggplot(hourData, aes(InvoiceHour, n)) +  #plot the number of invoices per day               
  geom_bar(stat="identity", fill="steelblue")+
  geom_text(aes(label=n), vjust=1.6, color="white", size=3.5)+
  labs(x="Heure", y="Nombre de factures")
```

## 3. Statistiques descriptives
### <b>c. Analyse des ventes</b>
#### Chiffre d'affaires par <font color="blue"><b>mois</b></font>
```{r comment=NA}
ggplot(SalesData, aes(InvoiceMonth, CA*turnoverByMonthScale)) +              
  geom_bar(stat="identity", fill="steelblue")+
  geom_text(aes(label=format(round(CA*turnoverByMonthScale, 2), nsmall = 2)), vjust=1.6, color="white", size=3.5)
```


# 4. PCA

## 4.1 PCA pays
### Agrégation des données de tous les pays
```{r comment=NA}
pairs(countryData)
```

## 4.1 PCA pays
### Agrégation des données des pays <font color="orange"><b>hors UK</b></font>
```{r comment=NA}
pairs(countryDataWithoutUK)
```

## 4.1 PCA pays
### Agrégation des données des pays <font color="orange"><b>hors UK</b></font>
#### Matrice des corrélations
```{r comment=NA}
cor(countryDataWithoutUK)
```

## 4.1 PCA pays
### Agrégation des données des pays <font color="orange"><b>hors UK</b></font>
#### Sommaire des composants
```{r comment=NA}
summary(pcaCountryWithoutUK)
```

## 4.1 PCA pays
### Agrégation des données des pays <font color="orange"><b>hors UK</b></font>
```{r comment=NA}
plot(pcaCountryWithoutUK)
```

## 4.1 PCA pays
### Agrégation des données des pays <font color="orange"><b>hors UK</b></font>
#### Poids des variables originales dans les composants
```{r comment=NA}
loadings(pcaCountryWithoutUK)
```

## 4.1 PCA pays
### Agrégation des données des pays <font color="orange"><b>hors UK</b></font>
#### Lien entre les composants et les variables (axis1)
```{r comment=NA}
score(pcaCountryWithoutUKAde4, xax=1)
```

## 4.1 PCA pays
### Agrégation des données des pays <font color="orange"><b>hors UK</b></font>
#### Lien entre les composants et les variables (axis2)
```{r comment=NA}
score(pcaCountryWithoutUKAde4, xax=2)
```

## 4.1 PCA pays
### Agrégation des données des pays <font color="orange"><b>hors UK</b></font>
#### Cercle de corrélation
```{r comment=NA}
s.corcircle(pcaCountryWithoutUKAde4$co)
```

## 4.1 PCA pays
### Agrégation des données des pays <font color="orange"><b>hors UK</b></font>
#### Projection des données
```{r comment=NA}
scatter(pcaCountryWithoutUKAde4, posieig="none")
```

## 4.2 PCA produits
### Agrégation de tous les produits
```{r comment=NA}
pairs(productData)
```

## 4.2 PCA produits
### Agrégation de tous les produits
#### Matrice des corrélations
```{r comment=NA}
cor(productData)
```

## 4.2 PCA produits
### Agrégation de tous les produits
#### Sommaire des composants
```{r comment=NA}
summary(pcaProduct)
```

## 4.2 PCA produits
### Agrégation de tous les produits
```{r comment=NA}
plot(pcaProduct)
```

## 4.2 PCA produits
### Agrégation de tous les produits
#### Poids des variables originales dans les composants
```{r comment=NA}
loadings(pcaProduct)
```

## 4.2 PCA produits
### Agrégation de tous les produits
#### Lien entre les composants et les variables (Axis1)
```{r comment=NA}
score(pcaProductAde4, xax=1)
```


## 4.2 PCA produits
### Agrégation de tous les produits
#### Lien entre les composants et les variables (Axis2)
```{r comment=NA}
score(pcaProductAde4, xax=2)
```

## 4.2 PCA produits
### Agrégation de tous les produits
#### Cercle de corrélation
```{r comment=NA}
s.corcircle(pcaProductAde4$co)
```

## 4.2 PCA produits
### Agrégation de tous les produits
#### Projection des données
```{r comment=NA}
scatter(pcaProductAde4, posieig = "none", clab.row = 0)
```

# 5. Clustering

## 5.1 Clustering des pays 
### Calcul du nombre de clusters (Elbow Method)
```{r comment=NA}
plot(1:k.max, wssCountries,
     type="b", pch = 19, frame = FALSE, 
     xlab="Number of clusters (K)",
     ylab="Total within-clusters sum of squares")
abline(v = 4, lty =2)
```

## 5.1 Clustering des pays 
### Table des clusters
```{r comment=NA}
table(countriesClustering.km$cluster)
```

## 5.1 Clustering des pays 
```{r comment=NA}
pairs(countriesClustering[,1:4],col=countriesClustering.km$cluster)
```

## 5.1 Clustering des pays 
### Clusters sur base du PCA
```{r comment=NA}
plot(countriesClusteringWithPCA[,c("Axis1","Axis2")], col="white")
text(countriesClusteringWithPCA[,c("Axis1","Axis2")], labels=rownames(countriesClustering),col=countriesClustering.km$cluster, main="K-means on scaled data",cex=0.50)

```

## 5.2 Clustering des produits
### Calcul du nombre de clusters (Elbow Method)
```{r comment=NA}
wssProducts <- sapply(1:k.max2, 
              function(k){kmeans(productData.CR, k, nstart=50,iter.max = 15 )$tot.withinss})
plot(1:k.max2, wssProducts,
     type="b", pch = 19, frame = FALSE, 
     xlab="Number of clusters (K)",
     ylab="Total within-clusters sum of squares")
abline(v = 5, lty =2)
```

## 5.2 Clustering des produits
### Table des clusters
```{r comment=NA}
table(productClustering.km$cluster)
```

## 5.2 Clustering des produits 
```{r comment=NA}
pairs(productClusteringWithPCA[,1:5],col=productClustering.km$cluster)
```

## 5.2 Clustering des produits
### Clusters sur base du PCA
```{r comment=NA}
plot(productClusteringWithPCA[,c("Axis1","Axis2")], col="white", main="K-means")
text(productClusteringWithPCA[,c("Axis1","Axis2")], labels=rownames(productClustering), col=productClustering.km$cluster, main="K-means on scaled data", cex=0.50)
```

# 6. Bonus

## 6. Wordcloud
```{r fig.align="center"}
set.seed(4363)

wordcloud(names(freq),freq, scale=c(3.5,0.5), max.words=85, min.freq=30, random.order=FALSE, rot.per=0.40, use.r.layout=FALSE, random.color=TRUE, colors=brewer.pal(6,"Dark2"))
```

