---
title: "Présentation R: Online Retail"
author: "Arthur Lemoine, François Somville, Alexandre Antippas"
date: "Janvier 2019"
output:
  ioslides_presentation
fontsize: 11pt
geometry: margin=1in
---

```{r setup, include=FALSE}
knitr::opts_chunk$set(echo = FALSE)
chooseCRANmirror(graphics=FALSE, ind=1)
pkgs <- c("ggplot2","dplyr","lubridate","ade4","tm","SnowballC","wordcloud","cluster","factoextra","NbClust","gridExtra")
#install.packages(pkgs)
library(dplyr)
library(ggplot2)
library(data.table)
library(lubridate)
library(ade4)
library(tm)
library(SnowballC)
library(wordcloud)
library(cluster)
library(factoextra)
library(NbClust)
library(gridExtra)
```

```{r load myData, include=FALSE}
load("data.RData")
```

## Plan
1. Introduction
2. Exploration du Dataset
3. Statistiques descriptives
4. Analyse des composantes principales (ACP)
5. Clustering
6. Bonus

## 1. Introduction: Les données
- <b>Description:</b>
<br>Le dataset contient toutes les ventes émises par un magasin en ligne basé en Angleterre. Le magasin vend des cadeaux uniques pour toutes les occasions.

- <b>Début:</b>
```{r comment=NA}
head(select(Onlineretail, InvoiceDate), 1)
```
- <b>Fin:</b>
```{r comment=NA}
tail(select(Onlineretail, InvoiceDate), 1)
```

## 2. Exploration des données dans le Dataset 
## Les variables (1/2)

- <b>Nombre de variables</b>
```{r comment=NA}
length(Onlineretail)
```
- <b>Nom des variables:</b>
```{r comment=NA}
colnames(Onlineretail)
```

## Les variables (2/2)
### Détails:
<font size="4"> 
1. <b>InvoiceNo:</b> Contient le numéro de la facture <br>
2. <b>StockCode:</b> Numéro d'identification du produit (C indique une annulation)<br>
3. <b>Description:</b> Description du produit<br>
4. <b>Quantity:</b> Quanitités de pièces commandé<br>
5. <b>InvoiceDate:</b> Date de la facture avec l'heure<br>
6. <b>UnitPrice:</b> Prix de l'unité en livre sterling<br>
7. <b>CustomerID:</b> ID du client (NA lors de modification de stock)<br>
8. <b>Country:</b> Pays destinataire<br> </font size>

### Nombre d'enregistrements
```{r comment=NA}
nrow(Onlineretail)
```
<font size="5">Un enregistrement <b>n'est pas égal</b> à une facture!</font size>

## Exploration du Dataset

### Nombre de pays différents

```{r comment=NA}
cat(length(ListOfCountry[!duplicated(ListOfCountry), ]))
```

### Nombre clients
```{r comment=NA}
cat(length(ListOfCustomers[!duplicated(ListOfCustomers), ]))
```

### Nombre de factures
```{r comment=NA}
cat(length(ListOfInvoices[!duplicated(ListOfInvoices), ]))
```

## Facture annulées
Nombre de produits annulés
```{r comment=NA}
cat(beforeCancelations - afterCancelations)
```

## StockCode POST, D, ...

## Nettoyage du dataset
### Suppression des données inutiles

```{r comment=NA}
cat(nrow(Onlineretail),"lignes à la base")
cat(nrow(OnlineretailClean), "lignes après nettoyage")
cat("Pourcentage retiré :", 100 - (nrow(OnlineretailClean)/nrow(Onlineretail)*100), "%")
```

## Statistique descriptive

### Visualisation des données
```{r comment=NA}
cat("Nombre de factures (uniques):",length(unique(Onlineretail$InvoiceNo)))
cat("Nombre de produits (uniques):",length(unique(Onlineretail$StockCode)))
cat("Nombre de clients (uniques):",length(unique(Onlineretail$CustomerID)))
cat("Nombre de pays:",length(unique(Onlineretail$Country)), "Attention 37 + undefined")

cat("Summary des quantités","\n")
summary(Onlineretail$Quantity)

```

## Statistique descriptive
### Quelques graphs (1/2)
```{r}
plot1 <- ggplot(monthData, aes(InvoiceMonth, n)) +               
  geom_bar(stat="identity", fill="steelblue")+
  geom_text(aes(label=n), vjust=1.6, color="white", size=3.5)+
  labs(x="Mois", y="Nombre de factures par mois en 2011")

plot2 <- ggplot(dayData, aes(InvoiceWeekday, n)) +               
  geom_bar(stat="identity", fill="steelblue")+
  geom_text(aes(label=n), vjust=1.6, color="white", size=3.5)+
  labs(x="Jour de la semaine", y="Nombre de factures par jours de la semaine en 2011")



grid.arrange(plot1, plot2, ncol=2)
```

## Statistique descriptive
### Quelques graphs (2/2)
```{r}
plot3 <- ggplot(hourData, aes(InvoiceHour, n)) +               
  geom_bar(stat="identity", fill="steelblue")+
  geom_text(aes(label=n), vjust=1.6, color="white", size=3.5)+
  labs(x="Heure", y="Nombre de factures par heure en 2011")

plot4 <- ggplot(SalesData, aes(InvoiceMonth, CA*turnoverByMonthScale)) +              
  geom_bar(stat="identity", fill="steelblue")+
  geom_text(aes(label=format(round(CA*turnoverByMonthScale, 2), nsmall = 2)), vjust=1.6, color="white", size=3.5)+
  labs(x="Mois", y="Chiffre d'affaire en milliers")

grid.arrange(plot3, plot4, ncol=2)
```

## ACP produits
### Pairs
```{r comment=NA}
pairs(productData)
```

## ACP produits
### Cor
```{r comment=NA}
cor(productData)
```

## ACP produits
### Summary
```{r comment=NA}
summary(pcaProduct)
```

## ACP produits
### Plots
```{r comment=NA}
plot(pcaProduct)
```

## ACP produits
### Ade4
```{r comment=NA}
score(pcaProductAde4, xax=1)
```

## ACP produits
### Ade4
```{r comment=NA}
score(pcaProductAde4, xax=2)
```

## ACP produits
### Ade4
```{r comment=NA}
s.corcircle(pcaProductAde4$co)
```

## ACP pays
### Pas intéressant
```{r comment=NA}
plot(pcaCountry)
```