---
title: "Présentation R"
author: "Arthur Lemoine, François Somville, Alexandre Antippas"
date: "Janvier 2019"
output:
  beamer_presentation: default
---

```{r setup, include=FALSE}
knitr::opts_chunk$set(echo = FALSE)
chooseCRANmirror(graphics=FALSE, ind=1)
pkgs <- c("ggplot2","dplyr","lubridate","ade4","tm","SnowballC","wordcloud","cluster","factoextra","NbClust")
#install.packages(pkgs)
library(dplyr)
library(ggplot2)
library(data.table)
library(lubridate)
library(ade4)
library(tm)
library(SnowballC)
library(wordcloud)
library(cluster)
library(factoextra)
library(NbClust)
```

```{r load myData, include=FALSE}
load("data.RData")
```

## Plan
1. Introduction
2. Exploration du Dataset
3. Statistiques descriptives
4. Analyse des composantes principales (ACP)
5. Clustering
6. Bonus

## 1. Introduction 
Le dataset contient toutes les factures émise par un magasin en ligne basé en Angleterre. Le magasin vends des cadeaux uniques pour toutes les occasions.

Le dataset contient: nb de lignes
```{r}
head(select(Onlineretail, InvoiceDate), 5)
tail(select(Onlineretail, InvoiceDate), 5)
```

Couvrant la période: head et tail

## Exploration des données dans le Dataset 
### Nombre d'enregistrements
```{r}
nrow(Onlineretail)
```
### Exploration des variables
```{r}
length(Onlineretail)
```
Ajouter la signification des variables

### Nombre de pays différents
```{r}
dim(Onlineretail)-dim(OnlineretailClean)
```