---
title: "Présentation R"
author: "Arthur Lemoine, François Somville, Alexandre Antippas"
date: "Janvier 2019"
output:
  beamer_presentation: default
---

```{r setup, include=FALSE}
knitr::opts_chunk$set(echo = FALSE)
chooseCRANmirror(graphics=FALSE, ind=1)
pkgs <- c("ggplot2","dplyr","lubridate","ade4","tm","SnowballC","wordcloud","cluster","factoextra","NbClust")
#install.packages(pkgs)
library(dplyr)
library(ggplot2)
library(data.table)
library(lubridate)
library(ade4)
library(tm)
library(SnowballC)
library(wordcloud)
library(cluster)
library(factoextra)
library(NbClust)
```

```{r load myData, include=FALSE}
load("data.RData")
```

## Plan
- Introduction
- Exploration du Dataset
- Statistiques descriptives
- Analyse des composantes principales (ACP)
- Clustering
- Bonus

## Introduction 
Le dataset contient toutes les factures émise par un magasin en ligne basé en Angleterre. Le magasin vends des cadeaux uniques pour toutes les occasions.

## Exploration du Dataset 
### Nombre d'enregistrements
```{r}
nrow(Onlineretail)
```
### Nombre de variables
```{r}
length(Onlineretail)
```

## Exploration du Dataset 
### Les différentes variables
```{r}
str(Onlineretail)
```

